臺灣臺北地方法院民事判決
111年度訴字第1471號
原      告  台新國際商業銀行股份有限公司

法定代理人  尚瑞強  


訴訟代理人  陳盈盈  
被      告  莊淑芬  

上列當事人間給付簽帳卡消費款事件，本院於民國111年4月14日
言詞辯論終結，判決如下：
    主      文
被告應給付原告新臺幣伍拾貳萬柒仟貳佰參拾元，及其中新臺幣
伍拾萬玖仟玖佰壹拾貳元自民國一百一十年八月十八日起至清償
日止，按年息百分之十五計算之利息。
訴訟費用新臺幣伍仟柒佰參拾元由被告負擔。
本判決第一項得假執行；但被告如以新臺幣伍拾貳萬柒仟貳佰參
拾元為原告預供擔保，得免為假執行。
    事實及理由
一、原告起訴主張：被告於民國98年10月21日間向原告申請信用
    卡使用（卡號：0000000000000000），依約被告得於特約商
    店記帳消費，但應於繳款截止日前向原告清償或以循環信用
    方式繳付最低應繳金額。詎被告自110年8月17日起未依約清
    償，尚積欠新臺幣（下同）527,230元未按期給付（其中包
    含消費本金509,912元及期前利息17,318元），依信用卡約
    定條款第24條約定，被告喪失期限利益，債務視為全部到期
    ，並依信用卡申請書用卡須知第1條第2項及會員約定條款第
    16條約定，循環信用利息計算方式自各筆帳款實際墊款日起
    依年息百分之20計算至清償日止，並因銀行法於104年9月1
    日施行，利息改依百分之15計算，爰依信用卡契約法律關係
    提起本訴等語。並聲明：如主文所示。
二、被告則以：同意原告之請求而願意支付該款項，僅因經濟能
    力無法清償。
三、按當事人於言詞辯論時為訴訟標的之捨棄或認諾者，應本於
     其捨棄或認諾為該當事人敗訴之判決，民事訴訟法第384條
    定有明文。被告於本院言詞辯論期日就原告本件請求之全部
    訴訟標的為認諾（見本院卷第46頁），依上開規定，本院即
    應本於被告之認諾，為其敗訴之判決。是以，原告依信用卡
    契約及消費借貸法律關係，請求被告給付如主文第一項所示
    之金額及利息為有理由，應予准許。
四、本件係本於被告認諾所為之判決，依民事訴訟法第389條第 
    1項第1款之規定，應依職權宣告假執行，並依同法第392條
    第2項規定，依職權宣告被告預供擔保後，得免為假執行。
五、訴訟費用之負擔：本件第一審裁判費為5,730元，應由被告
    負擔，爰確定如主文第二項所載。
六、據上論結，本件原告之訴為有理由，依民事訴訟法第389條
    第1項第1款、第78條、第87條第1項，判決如主文。
中　　華　　民　　國　　111 　年　　4 　　月　　21　　日
                  民事第四庭    法　官　陳雯珊
以上正本係照原本作成。　　　　　　　　　
如對本判決上訴，須於判決送達後20日內向本院提出上訴狀。如
委任律師提起上訴者，應一併繳納上訴審裁判費。
中　　華　　民　　國　　111 　年　　4 　　月　　21　　日
                                書記官  周儀婷